臺灣高雄地方法院刑事判決　　　　　　　　九十一年度訴字第一五二七號
　　公　訴　人　臺灣高雄地方法院檢察署檢察官
　　被　　　告　甲○○
右列被告因毒品危害防制條例案件，經檢察官提起公訴（九十一年度毒偵字第七一七
號），暨聲請併辦（九十一年度毒偵字第五七六一號），本院判決如左：
    主  文
甲○○連續施用第一級毒品，處有期徒刑拾月，海洛因驗後淨重零點壹參公克沒收銷
燬之；又施用第二級毒品，處有徒刑肆月；應執行有期徒刑壹年，海洛因驗後淨重零
點壹參公克沒收銷燬之。
    事  實
一、甲○○前因施用毒品案件，經法院分別裁定送勒戒處所施以觀察勒戒及強制戒治
    ，經強制戒治期滿後，由臺灣高雄地方法院檢察署檢察官依法於民國（下同）九
    十年二月二十二日以該署九十年度戒毒偵字第二四六號為不起訴處分確定。詎甲
    ○○仍未戒除毒癮，基於施用第一級毒品之概括犯意，連續先於九十一年二月四
    日十六時許，在其位於高雄市○○區○○路一０四巷十九號之自宅內，以將第一
    級毒品海洛因摻水置入針筒內再加以注射之方式，施用第一級毒品海洛因，復承
    上開施用第一級毒品之犯意，在九十一年八月十五日十五時七分許起回溯二十六
    小時止（不含公權力拘束之時間）內之某時，在不詳地點處，以不詳方法施用第
    一級毒品海洛因；嗣後分別於九十一年二月五日十一時五十分及同年八月十五日
    十四時五十五分許，經警陸續在高雄市○○區○○里○○路七十號前及高雄市○
    ○區○○里○○路一三七號加以查獲，並於九十一年二月五日為警查獲時，扣得
    第一級毒品海洛因乙小包（驗後淨重零點一三公克）；甲○○再另基於施用第二
    級毒品之犯意，於九十一年二月五日十三時許起回溯二十四小時止內某時（不含
    公權力拘束之時間），在不詳地點，以不知名之方式，施用第二級毒品安非他命
    乙次；嗣為警於九十一年二月五日十一時五十分許，在高雄市○○區○○路七十
    號前查獲。
二、案經高雄市政府警察局鼓山分局移送臺灣高雄地方法院檢察署檢察官偵查起訴。
    理  由
一、訊據被告甲○○固自認曾於九十一年二月四日十六時許，在其位於高雄市○○區
    ○○路一０四巷十九號之自宅內，以將海洛因摻水置於針筒內再加以施打之方式
    ，施用第一級毒品海洛因之事實，惟矢口否認其餘施用第一級毒品及施用第二級
    毒品之犯行，辯稱：伊最後施用毒品之時間就係在九十一年二月四日，之後就未
    再施用，九十一年八月十五日被查獲後經警所採集之尿液經檢驗出有施用第一級
    毒品之陽性反應可能係體內之餘毒，又伊僅有施用過海洛因，從未施用過安命他
    命，不知尿液為何會檢驗出安非他命之陽性反應云云；經查：
（一）就被告所為施用第一級毒品海洛因之犯行部分：
    (1)被告曾於九十一年二月四日十六時許，在其位於高雄市○○區○○路一０四巷
      十九號之自宅內，以將海洛因摻水置於針筒內再加以施打之方式，施用第一級
      毒品海洛因之事實，業據被告自白不諱，參以被告於九十一年二月五日在高雄
      市○○區○○里○○路七十號前經警查獲，於同日十三時許由警訊問完畢後所
      採集之尿液，經送檢驗之結果，亦呈現曾施用第一級毒品之陽性反應，有高雄
      市立凱旋醫院九十一年三月七日高市凱醫檢字第００三五九號煙毒尿液檢驗成
      績書一份在卷可稽；又在九十一年二月五日查獲時所扣得之白色粉末，經送法
      務部調查局鑑定之結果，確為海洛因無訛（驗後淨重零點一三公克），有法務
      部調查局九十一年四月十七日調科壹字第二二００一三二八三號鑑定通知書一
      份在卷可稽；綜上所述，被告此部分之自白應為真實而可採信，此部分之犯行
      足堪認定。
    (2)被告雖否認於九十一年二月四日後有再度施用第一級毒品海洛因之犯行，惟查
      ，被告於九十一年八月十五日十四時五十五分許，在高雄市○○區○○里○○
      路一三七號，因涉嫌施用毒品經警加以查獲，而於同日十五時七分許，由警訊
      問完畢後採集其尿液送檢驗之結果，呈現曾施用第一級毒品之陽性反應，有高
      雄市立凱旋醫院九十一年九月四月高市凱醫檢字第００六０二號煙毒尿液檢驗
      成績書一份在卷可憑；而海洛因經施用入人體，平均約二十六小時內由其尿液
      中可驗出嗎啡陽性反應，此經行政院衛生署藥物食品檢驗局八十一年九月八日
      （八一）藥檢壹字第八一一四八八五號函示明確；綜上所述，顯見被告應有於
      經警採集其尿液時即九十一年八月十五日十五時七分許起回溯二十六小時止內
      之某時（不含公權力拘束之時間），在不詳地點處施用第一級毒品海洛因之事
      實，其右開所辯係體內餘毒云云，自無可信之處。
（二）就被告所為施用第二級毒品安非他命之犯行部分：被告雖辯稱從未曾施用第二
      級毒品安非他命云云，惟查，被告於九十一年二月五日在高雄市○○區○○里
      ○○路七十號前經警查獲，於同日十三時許由警訊問完畢後所採集之尿液，經
      送檢驗之結果，亦呈現曾施用第一級毒品之陽性反應，有上述高雄市立凱旋醫
      院九十一年三月七日高市凱醫檢字第００三五九號煙毒尿液檢驗成績書一份附
      卷可查；而甲基安非他命經口服投與後，約百分之七十於二十四小時內可自尿
      液中排出，又其尿液內含甲基安非他命成分之檢出，與投與甲基安非他命的量
      、個人體質、檢驗儀器之精密度有關，通常採尿化驗是否呈陽性反應，應以投
      與後二十四小時內所採者為宜，此有行政院衛生署藥物食品檢驗局（八０）藥
      檢壹字第四五二九號函可佐；參以右開說明，顯見被告應有於右開經警查獲後
      採集其尿液時即九十一年二月五日十三時許起回溯二十四小時止內之某時（不
      含公權力拘束之時間），有在不詳地點處施用第二級毒品安非他命之事實。其
      辯稱未曾施用第二級毒品安非他命云云，應係畏罪之詞而無可信之處。
（三）而被告前已因施用毒品案件，經法院分別裁定送勒戒處所施以觀察勒戒及強制
      戒治，經強制戒治期滿後，由臺灣高雄地方法院檢察署檢察官依法於九十年二
      月二十二日為不起訴處分確定之事實，則有臺灣高雄地方法院檢察署九十年二
      月二十二日九十年度戒毒偵字第二四六號檢察官不起訴處分書及同署刑案資料
      查註紀錄表各一份在卷可憑；綜上所述，本件被告犯罪事證明確，其施用第一
      級毒品及第二級毒品之犯行均洵堪認定。
二、按犯毒品危害防制條例第十條之罪，經觀察勒戒後，無繼續施用毒品之傾向者，
    應由檢察官為不起訴處分，有繼續施用毒品之傾向者，由檢察官聲請法院裁定令
    入戒治處所施以強制戒治，其期間為一年；而戒治期滿，即應由檢察官為不起訴
    處分；而戒治期滿經不起訴處分後，五年內再犯第十條之罪，即不適用毒品危害
    防制條例第二十三條第一項之規定（即應由檢察官偵查起訴），毒品危害防制條
    例第二十條第二項、第二十三條第一項、第二項分別定有明文。核被告前案因犯
    施用毒品案件，於戒治期滿後經檢察官為不起訴處分確定，其於五年內再犯毒品
    危害防制條例第十條第一項及第十條第二項之罪，依前揭規定，即應分別依毒品
    危害防制條例第十條第一項及第二項之規定論罪科刑。其二次施用第一級毒品之
    行為，時間密接、並犯構成要件相同之罪，顯係基於概括犯意為之，應依連續犯
    規定論處，並加重其刑。被告因施用第一級毒品及第二級毒品前分別持有第一級
    毒品及第二級毒品之行為，本應分別以持有第一級毒品及持有第二級毒品論，惟
    各該次持有第一級毒品及第二級毒品之行為均為其後施用毒品之行為所吸收，不
    另論罪。其所犯施用第一級毒品罪與施用第二級毒品罪犯意各別，行為互異，應
    予分論併罰。公訴人雖漏未就被告於九十一年八月十五日十五時七分許起回溯二
    十六小時止（不含公權力拘束之時間）內之某時，在不詳地點處，以不詳方法施
    用第一級毒品海洛因之犯行部分加以起訴，然因此部分與右開經檢察官起訴並經
    本院認定犯罪事證明確部分即被告於九十一年二月四日十六時許，在其位於高雄
    市○○區○○路一０四巷十九號之自宅內施用第一級毒品海洛因之犯行有連續犯
    之裁判上一罪之關係，已如前述，依審判不可分之原則，本院自得一併加以審判
    ，併此敘明。審酌被告前已經因施用毒品而經送觀察、勒戒及強制戒治，惟仍不
    知痛改前非，猶重蹈覆轍，自殘其身，然姑念犯罪後態度良好，坦承部分之犯行
，且再度施用毒品之次數不多等一切情狀，分別量處如主文所示之刑，併依刑法
    第五十一條第五款之規定，定其應執行之刑，以為懲儆。又扣案之白色粉末一包
    既為海洛因（驗後淨重零點一三公克）無訛，已經前述，復為被告所施用之第一
    級毒品，爰依毒品危害防制條例第十八條第一項前段之規定，加以沒收銷燬之；
    至因檢驗而耗用之毒品，既已因檢驗而耗用，則不再為沒收銷燬之諭知，併此敘
    明。
三、據上論斷，應依刑事訴訟法第二百九十九條第一項前段，毒品危害防制條例第十
    條第一項、第二項、第十八條第一項前段，刑法第十一條前段、第五十六條、第
    五十一條第五款，判決如主文。
本案經檢察官楊碧瑛到庭執行職務。
中      華      民      國      九十一      年    十一    月    八      日
                                  臺灣高雄地方法院刑事第六庭
                                      法  官  李怡諄
右正本證明與原本無異。
如不服本判決，應於判決送達後十日內，向本院提出上訴狀。
                                      書記官  陳孟瑩
中    華    民    國    九十一    年      十一     月        八        日
附錄本件論罪條文：
毒品危害防制條例第十條
施用第一級毒品者，處六月以上五年以下有期徒刑。
施用第二級毒品者，處三年以下有期徒刑。
